臺灣高等法院刑事判決　　　　　　　　　　　　　九十三年度上訴字第一二一四號
　　上　訴　人
　　即　被　告　甲○○
右上訴人因毒品危害防制條例案件，不服臺灣板橋地方法院九十三年度訴字第二五八
號，中華民國九十三年三月三十一日第一審判決（起訴案號：臺灣板橋地方法院檢察
署九十三年度毒偵字第三一二號；移送併案審理案號：臺灣板橋地方法院檢察署九十
三年度毒偵字第二一七八號），提起上訴，本院判決如左：
    主  文
原判決撤銷。
甲○○連續施用第一級毒品，累犯，處有期徒刑拾月。扣案之毒品海洛因（鑑驗後淨
重零‧壹公克）沒收銷燬；扣案之包裝袋乙只及注射針筒乙支沒收。
    事  實
一、甲○○於民國（下同）七十八年間因肅清煙毒條例、妨害自由等案件，經臺灣高
    等法院分別判處有期徒刑六年、十月確定，並定其應執行刑為有期徒刑六年三月
    ，至八十四年一月十二日假釋出監（刑期經縮短後原定八十四年八月十一日屆滿
    ）；惟其於八十三年間又因竊盜、肅清煙毒條例等案件，先後經臺灣板橋地方法
    院判處有期徒刑四月、四年確定，經定其應執行有期徒刑四年二月，並經撤銷上
    開假釋，接續執行合併計算刑期後於八十七年五月十九日假釋出監（刑期原定至
    八十九年五月八日屆滿），嗣又於八十八年間經撤銷假釋，所餘刑期至九十一年
    四月十七日執行完畢。        ；
二、甲○○於八十七年八月間因施用毒品案件，經臺灣板橋地方法院裁定送觀察、勒
    戒後，認有繼續施用毒品傾向，裁定強制戒治，至八十八年三月十二日停止戒治
    出所，後又於八十八年七月間撤銷停止戒治，至八十九六月十六日停止戒治付保
    護管束，迄八十九年七月十二日期滿，由臺灣板橋地方法院檢察署檢察官於八十
    九年七月十八日以八十九年度戒毒偵字第四六三號不起訴處分確定。詎其猶不知
    悔改，復基於施用第一級毒品之概括犯意，自九十二年四月三日下午三時三十分
    許起至九十三年二月十七日下午五時採尿時往前回溯二十六小時內，連續在臺北
    縣中和市○○路某家保齡球館前、及臺北縣五股鄉○○路○段四七○巷三號住處
    等地，以針筒注射方式施用第一級毒品海洛因多次。先於九十二年四月三日下午
    四時三十分許，與友人林其胤在臺北縣中和市○○路、連城路口為警查獲，扣得
    其與林其胤共同持有之毒品海洛因一包（鑑驗後淨重○‧一三公克，含包裝袋乙
    只），再於九十三年二月十七日下午四時許，在臺北縣三重市○○○路正義公園
    廁所內為警查獲，並扣得其所有供施用海洛因所用之注射針筒乙支。
二、案經臺北市政府警察局萬華分局移送臺灣板橋地方法院檢察署檢察官偵查起訴，
    及經臺北市政府警察局士林分局移送臺灣板橋地方法院檢察署檢察官偵查後移送
    併案審理。
    理  由
一、前揭事實，業據被告甲○○於原審及本院審理時自白不諱，復有扣案之第一級毒
    品海洛因一包及注射針筒乙支可稽，扣案之海洛因經法務部調查局鑑驗結果，確
    含第一級第六項毒品海洛因成分，淨重○‧一三公克，包裝重○‧一九公克，有
    法務部調查局九十二年五月二十一日調科壹字第○六○○○七一三三號鑑定通知
    書可稽。被告兩度遭查獲時採集之尿液經鑑驗結果，均呈嗎啡陽性反應，亦有明
    生生物科技股份有限公司及臺灣尖端先進生計醫藥股份有限公司出具之濫用藥物
    檢體檢驗報告各乙紙附卷足憑。又被告前於八十七年八月間因施用毒品案件，經
    臺灣板橋地方法院裁定送觀察、勒戒後，認有繼續施用毒品傾向，裁定強制戒治
    ，至八十八年三月十二日停止戒治出所，後又於八十八年七月間撤銷停止戒治，
    至八十九六月十六日停止戒治付保護管束，迄八十九年七月十二日期滿，由臺灣
    板橋地方法院檢察署檢察官於八十九年七月十八日以八十九年度戒毒偵字第四六
    三號不起訴處分確定之事實，有上開不起訴處分書及本院被告全國前案紀錄表在
    卷可徵，被告係五年內再犯施用毒品罪，亦屬明確。綜上所述，本案罪證明確，
    被告之犯行堪以認定，應予依法論科。
二、核被告所為，係犯毒品危害防制條例第十條第一項之施用第一級毒品罪。被告之
    前開多次犯行，時間緊接，手段雷同，又均係觸犯犯罪構成要件相同之罪名，顯
    係基於概括犯意反覆實施，自應依連續犯之規定以一罪論，並依法加重其刑。被
    告施用毒品前之持有毒品行為，應為施用之高度行為所吸收，不另論罪。被告於
    七十八年間因肅清煙毒條例、妨害自由等案件，經臺灣高等法院分別判處有期徒
    刑六年、十月確定，並定其應執行刑為有期徒刑六年三月，至八十四年一月十二
    日假釋出監（刑期經縮短後原定八十四年八月十一日屆滿）；惟其於八十三年間
    又因竊盜、肅清煙毒條例等案件，先後經臺灣板橋地方法院判處有期徒刑四月、
    四年確定，經定其應執行有期徒刑四年二月，並經撤銷上開假釋，接續執行合併
    計算刑期後於八十七年五月十九日假釋出監（刑期原定至八十九年五月八日屆滿
    ），嗣又於八十八年間經撤銷假釋，所餘刑期至九十一年四月十七日執行完畢，
    有本院被告全國前案紀錄表在卷可按，其於五年內再犯本件有期徒刑以上之罪，
    為累犯，應依刑法第四十七條規定，遞加重其刑。被告行為後，毒品危害防制條
    例於九十二年七月九日修正公布，自九十三年一月九日施行，惟關於該條例第十
    條第一項、第二項施用第一、二級毒品罪之犯罪構成要件及法定刑並未實際修正
    ，本無新舊法變更比較適用之問題，且被告之連續犯行最後犯罪時間已在該條例
    修正施行後，自應逕依修正後之毒品危害防制條例論處，併此指明。
三、原判決對被告予以論科，固非無見。然查原判決未及審酌被告於九十二年四月三
    日遭查獲後至九十三年二月十七日遭查獲前之間亦有多次施用海洛因之犯行，自
    有未洽，被告以原判決量刑過重為由提起上訴，雖無理由，然原判決既有可議，
    自屬無法維持，仍應由本院將原判決撤銷，另為適法之諭知。爰審酌被告素行、
    對社會之危害、不知悔改再犯施用毒品之情、施用毒品情節及其犯罪後坦承之態
    度等一切情狀，量處如主文第二項所示之刑，以資懲儆。扣案之第一級毒品海洛
    因係查獲之毒品，應依毒品危害防制條例第十八條第一項前段規定沒收銷燬；至
    盛裝上開毒品海洛因之包裝袋一只及扣案之注射針筒乙支，係被告所有供施用毒
    品海洛所用之物，惟尚非製造專供施用毒品使用，併均依刑法第三十八條第一項
    第二款規定宣告沒收。
據上論斷，應依刑事訴訟法第三百六十九條第一項前段、第三百六十四條、第二百九
十九條第一項前段、毒品危害防制條例第十條第一項、第十八條第一項前段、刑法第
五十六條、第十一條、第四十七條、第三十八條第一項第二款，判決如主文。
本案經檢察官劉家芳到庭執行職務。
中　　　華　　　民　　　國　　九十三　　年　　　六　　　月　　　八　　　日
                              臺灣高等法院刑事第二十三庭
                                  審判長法  官 宋      祺
                                        法  官 陳  坤  地
                                        法  官 王  淑  滿
右正本證明與原本無異。
如不服本判決，應於收受送達後十日內向本院提出上訴書狀，其未敘述上訴之理由者
並得於提起上訴後十日內向本院補提理由書（均須按他造當事人之人數附繕本）。
                                        書記官 蔡  慧  娟
中　　　華　　　民　　　國　　九十三　　年　　　六　　　月　　　八　　　日
附錄：本案論罪科刑法條全文
毒品危害防制條例第十條第一項
施用第一級毒品者，處六月以上五年以下有期徒刑。
